---
title: "B3246"
author: "Baptiste PAULETTO & Louis UNG"
date: "9 mai 2019"
output: pdf_document
---

Notes TP : 
2.1 - Test visuel :
Von Neumann : Répartition très hétérogène, l'essentiel des résultats se trouvent en dessous de 1000 (plus de la moitié d'entre eux)
Explication : La manière de calculer les valeurs est incorrecte, oter des deux côtés du nombre des chiffres jusqu'à être dans l'intervalle {0,9999} tous les nombres composés d'un nombre de chiffres impair se retrouvent dans l'intervalle {0, 999}, ce qui explique la présence d'autant de résultats dans cet intervalle.
```{r setup, include=FALSE}
library(randtoolbox)
source('generateurs.R')
sVN <- 9721
Nrepet <- 20
Nsimu <- 1000
vn <- VonNeumann(Nsimu,Nrepet,sVN)
par(mfrow=c(1,1))
hist(vn[,1],xlab='',main='Von Neumann')
```

Mersenne-Twister: Répartition homogène et étalée dans un grand intervalle (0 à 4*10^9)
Explication : A faire 
```{r setup1, include=FALSE}
library(randtoolbox)
source('generateurs.R')
sMT <- 2504
Nrepet <- 20
Nsimu <- 1000
mt <- MersenneTwister(Nsimu,Nrepet,sMT)
par(mfrow=c(1,1))
hist(mt[,1],xlab='',main='Mersenne Twister')
```
Randu : Répartition assez homogène même si l'on retrouve régulièrement des trous, étalée dans l'intervalle : (0 à 2*10^9)
Explication : A faire
```{r setup2, include=FALSE}
library(randtoolbox)
source('generateurs.R')
sR <- 3333
Nrepet <- 20
Nsimu <- 1000
rnd <- Randu(Nsimu,sR,Nrepet)
std <- StandardMinimal(Nsimu,sR,Nrepet)
par(mfrow=c(1,1))
hist(rnd[,1],xlab='',main='Randu')
```

StandardMinimal: Répartition assez homogène mais disposant de moins de "trous" que RANDU, elle est également étalée dans l'intervalle 0 à 2*10^9.
Explication : A faire
```{r setup3, include=FALSE}
library(randtoolbox)
source('generateurs.R')
sR <- 3333
Nrepet <- 20
Nsimu <- 1000
par(mfrow=c(1,1))
hist(std[,1],xlab='',main='Standard Minimal')
```


